臺灣臺中地方法院刑事判決　　　　　　　　　　　　九十年度豐簡上字第二四九號
　　上　訴　人
　　即　被　告　乙○○
右上訴人因違反電子遊戲場業管理條例案件，不服本院豐原簡易庭九十年度豐簡字第
二０五號中華民國九十年五月二十八日第一審簡易判決（聲請簡易處刑案號：臺灣臺
中地方法院檢察署九十年度偵字第六一八九號），提起上訴，本院管轄之第二審合議
庭判決如左：
    主  文
上訴駁回。
    事  實
一、乙○○及甲○○（另經本院豐原簡易庭九十年度豐簡字第二０五號判決確定）均
    明知未依電子遊戲場業管理條例規定辦理營利事業登記者，不得經營電子遊戲場
    業，竟基於概括犯意聯絡，自民國九十年二月初某日起至同年月十九日止，由謝
    志提供「金鵰王」電玩機具，甲○○則提供臺中縣潭子鄉○○路○段「紫軒檳
    榔站」之擺設場所，放置「金鵰王」電子遊戲機一台，供不特定人把玩，而經營
    電子遊戲場業。嗣於同年月十九日，在前址為警查獲，並扣得「金鵰王」電子遊
    戲機一台、硬幣新臺幣（下同）十元五枚、ＩＣ板一塊（聲請簡易判決處刑書漏
    未記載硬幣十元五枚）。
二、案經臺中縣警察局豐原分局報告臺灣臺中地方法院檢察署檢察官偵查後，聲請簡
    易判決處刑。
    理  由
一、訊據上訴人即被告（下稱被告）乙○○對於未依電子遊戲場業管理條例規定辦理
    營利事業登記，卻於右揭時、地，擺放「金鵰王」電子遊戲機一台等事實，固坦
    承不諱，惟否認有何經營電子遊戲場業之犯行，辯稱：放置該遊戲機台係為展示
    販售用，僅係寄賣，並未與同案被告即證人（下稱證人）甲○○共謀經營電子遊
    戲場業云云。經查：
（一）右揭事實，業據被告於偵查中及本院第二審調查程序中供認：「有擺一台（電
      玩在甲○○位於潭子鄉○○路○段檳榔攤內），當時我是與梁某約定補貼電費
      給梁某」「到被查獲時只從電玩機台內拿到幾百元而已」「我有去收過不到二
      百元的錢」等語明確，核與證人甲○○於警訊時陳稱：「（問：據乙○○．．
      ．供稱該部金鵰王機台是放在你檳榔站內展售，有無此事？）沒有」「當初乙
      ○○擺放金鵰王機台時，有跟我說，該機台純屬娛樂，所中分數不可以兌換
      現金，也不可以兌換等值物品如香煙或檳榔，機台所得金額均由我和乙○○平
      分」等語之情節亦相符合，並有臨檢紀錄表、現場圖各一份附卷可稽，及扣案
      之「金鵰王」電子遊戲機一台、自該遊戲機取出之硬幣十元五枚、ＩＣ板一塊
      足資佐憑。
（二）被告嗣於本院第二審審理中雖翻異偵查中之自白，辯稱僅係寄賣機台，販售之
      價格係二萬三千元云云，然查：
  １、證人甲○○於警訊時業已否認扣案之「金鵰王」遊戲機台係被告寄放在「紫軒
      檳榔站」中展售一節，已如前述。
  ２、證人甲○○嗣於本院第二審調查程序中雖一改前詞，證稱：「被告在被查獲前
      二個月左右拿機台來說要寄賣機台，當時他說要賣二萬三千元，如果賣出去，
      我可以賣拿出價格的一半」云云，然以被告及同案被告甲○○所陳稱之販售價
      格二萬三千元以觀，可知該扣案遊戲機台之出賣價格不低，衡諸常情，被告如
      確實意在販賣，理應將該遊戲機放置在專門出售機台之場所，以利有意購買者
      前往選購，或以其他較易使公眾週知之方式加以宣傳，始能達販售之目的。惟
      查，證人甲○○所經營之「紫軒檳榔站」乃貨櫃改建而成，隔間上分隔為前後
      二部分，後半部被冷凍櫃擋住，必須進入後才能發現裡面另有門可至後方之休
      息室及廁所；而警方於九十年二月十九日臨檢時，係在該休息室內之塑膠衣櫥
      裏發現扣案之「金鵰王」電子遊戲機等情，業據當時執行臨檢勤務之員警即證
      人林育正到庭結證屬實，並有當場製作之臨檢紀錄表、現場圖各一份可證，足
      見扣案之「金鵰王」電子遊戲機所放置之位置甚為隱蔽，顯難以達寄賣之目的
      ，核與一般寄賣電子遊戲機之常情，已屬有違。證人甲○○復證述：「（問：
      有能力販賣機台？）是讓熟客試玩，或讓自己親友玩」「（問：對電子遊戲機
      瞭解否？）我不瞭解，當時被告說要讓客人試玩，由我向客人介紹」等語，有
      本院第二審訊問筆錄可參，前後所陳亦有矛盾。蓋因證人甲○○既曰對電子遊
      戲機並不瞭解，又如何有能力向他人介紹？加以前來「試玩」之對象均係買檳
      榔之熟客或自身親友，渠等「試玩」之動機是否確係基於有意購買該部機台，
      始試玩以瞭解機台遊戲內容，抑或僅係供娛樂之用，亦堪存疑。參以證人甲○
      ○又稱與被告先前並不相識，係於本案被查獲前二個月始透過朋友介紹而認識
      等語，則二人在交情未深之情形下，被告竟僅為寄賣之目的，即率然將價值高
      達二萬三千元之電子遊戲機交予證人甲○○保管，亦與情理相悖。是以證人甲
      ○○嗣後雖證稱係被告寄賣機台云云，然所為證詞既有前述瑕疵，且依經驗法
      則判斷，證人案發時之供述較少權衡利害得失或受他人干預（最高法院八十七
      年度台上字第一六００號裁判可參），應認證人甲○○經警查獲後，當日於警
      訊中所陳稱之內容，較堪信採。其嗣後翻異前言，無非係迴護被告之詞，要無
      可取。
  ３、另查，本案係警方接獲線報表示「紫軒檳榔站」內有擺設賭博性電動玩具，故
      派員前往臨檢而查獲，並於查得該扣案之電子遊戲機時，發現該機台有插電，
      一按開關螢幕即能顯示等情，亦據證人林育正證稱無訛。衡情，被告若僅係單
      純寄賣電子遊戲機台，證人甲○○又何須在無任何買主洽詢之情況下，仍將電
      源之插座插上？足徵該扣案之電子遊戲機係處於隨時可供不特定人把玩之狀態
      ，應臻明確。
  ４、又查，被告曾二度前往收取扣案電子遊戲機內之硬幣等情，已據被告自承在卷
      ，基此，被告對於證人甲○○有將該扣案電子遊戲機供不特定人把玩之情事，
      顯然知情，被告辯稱並未與證人甲○○共謀經營電子遊戲場業云云，洵不足採
      。
  ５、綜上，本件事證明確，被告犯行，堪以認定。
二、核被告所為，係違反電子遊戲場業管理條例第十五條，而犯同條例第二十二條之
    罪。被告與同案被告甲○○就上開犯行，有犯意之聯絡及行為之分擔，皆為共同
    正犯。原審因而依刑事訴訟法第四百四十九條第一項前段、第四百五十條第一項
    、第四百五十四條、第四十一條第一項、第三十八條第一項第二款、第三款，罰
    金罰鍰提高標準條例第二條，判處被告拘役五十日，如易科罰金，以銀元三百元
    折算一日；扣案電子遊戲機台「金鵰王」一台、硬幣五十元均沒收，本院認原審
    之認事用法尚無不當，量刑亦稱妥適，上訴意旨仍執其於警訊時之陳詞矯飾，並
    不可採，上訴為無理由，自應駁回其上訴。
據上論斷，應依刑事訴訟法第四百五十五條之一第一項、第三項、第三百六十八條，
判決如主文。
本案經檢察官黃俊鳴到庭執行職務
中      華      民      國      九十一      年      四    月    三十    日
                                臺灣臺中地方法院刑事第二庭
                                審判長法  官  張  智  雄
                                      法  官  許  惠  瑜
法  官  莊  嘉  蕙
右正本證明與原本無異。
本件不得上訴。
                                      書記官
中      華      民      國      九十一      年      四    月    三十    日
附錄本案論罪科刑法條全文
電子遊戲場業管理條例第二十二條
違反第十五條規定者，處行為人一年以下有期徒刑、拘役或科或併科新台幣五十萬元
以上二百五十萬元以下罰金。
電子遊戲場業管理條例第十五條
未依本條例規定辦理營利事業登記者，不得經營電子遊戲場業。
